【裁判字號】    95,訴,2066
【裁判日期】    950822
【裁判案由】    公共危險
【裁判全文】
臺灣板橋地方法院刑事判決              95年度訴字第2066號
公  訴  人  臺灣板橋地方法院檢察署檢察官
被      告  乙○○
                    （
上列被告因公共危險案件，經檢察官提起公訴（九十五年度偵字
第一三五二五號），本院裁定改用簡式審判程序審理，判決如下
：
    主  文
乙○○放火燒燬他人所有之車輛，致生公共危險，累犯，處有期
徒刑貳年。扣案之打火機一只，沒收。
    事  實
一、乙○○素行不良，有竊盜、贓物、公共危險等多次前科，其
    於民國九十二年間因竊盜、贓物案件，經本院於九十二年八
    月二十九日，以九十二年度易字第一一三七號各判處有期徒
    刑六月、三月，應執行有期徒刑七月確定。復於同年間因竊
    盜、贓物案件，經本院於九十二年十月二十日，以九十二年
    度簡字第一三九八號各判處有期徒刑六月、五月，應執行有
    期徒刑十月確定。以上四罪經裁定應執行有期徒刑一年六月
    ，甫於九十三年十二月十七日執行完畢。詎仍不知悔改，因
    於九十五年五月二十六日在臺北縣板橋市○○路附近與人發
    生爭執，而心情不佳，於同月二十七日凌晨零時五十六分許
    ，在臺北縣板橋市○○路二０九號前，見甲○○所有之車牌
    號碼ＧＧ０－七０八號重型機車停放在人行道上，竟基於放
    火燒毀他人所有物之犯意，以現場拾得之抹布一塊，放置在
    上開機車之前方腳踏板上，再以其隨身攜帶之打火機一只點
    燃抹布之方式，縱火燒燬甲○○所有之上開機車，致生公共
    危險；幸經路人發現，即時持滅火器將火勢撲滅，始未釀成
    巨災。嗣經警方調閱現場監視錄影帶，始循線查獲乙○○，
    並扣得其所有，且供縱火用之打火機一只。
二、案經甲○○訴由臺北縣警察局板橋分局報請臺灣板橋地方法
    院檢察署檢察官偵查起訴。
    理  由
一、上揭事實業據被告乙○○於本院審理中供承不諱（見本院九
    十五年八月八日簡式審判筆錄），且經證人鍾豐發、趙省參
    於警詢中之證述屬實（見臺灣板橋地方法院檢察署九十五年
    度偵字第一三五二五號偵查卷第二０頁、第二六頁），並有
    監視錄影光碟一片、翻拍照片三十六張、勘驗筆錄一份、被
    告為警查獲時之穿著照片一張、現場照片七張、估價單一紙
    、臺北縣政府消防局九十五年六月六日火災原因調查報告書
    一份在卷，及打火機一只扣案可稽（見上開偵查卷第三七頁
    第四七頁至第五五頁、第一０一頁、第一一五頁至第一二二
    頁、第一五五頁至第一五九頁、第一六一頁至第一八一頁、
    第一八七頁至第一九五頁、第二０五頁光碟存放袋），足徵
    其自白與事實相符。本件事證明確，被告犯行堪以認定。
二、按被告在騎樓縱火燒燬他人之車輛，其行為足已發生公共危
    險，核被告所為，係犯刑法第一百七十五條第一項之放火燒
    燬他人所有物罪。按放火行為原含有毀損性質，是不另論刑
    法第三百五十四條之毀損罪，附此敘明。又被告有事實一所
    述之論罪科刑及執行情形，有臺灣高等法院被告前案紀錄表
    一份在卷可憑，其於有期徒刑執行完畢後，五年內再犯本件
    有期徒刑以上之罪，為累犯。按刑法第四十七條關於累犯之
    規定，業已於九十四年二月二日修正，九十五年七月一日生
    效，新法規定：受徒刑之執行完畢後，五年以內故意再犯有
    期徒刑以上之罪者，為累犯，加重本刑至二分之，亦即如係
    過失再犯，不依累犯加重。本件被告係再犯故意放火之罪，
    無論依修正前、後之規定，均應依累犯加重，並無不同，依
    刑法第二條第一項前段規定，自應適用修正前之刑法第四十
    七條之規定加重其刑，附此敘明。爰審酌被告素行不佳，且
    有放火燒毀機車之公共危險前科，甫經有期徒刑執行完畢，
    又僅因細故與他人發生爭執，竟在人行道之公共場所縱火燒
    車，有發生重大火災之虞，其行為對社會大眾之生命財產安
    全有嚴重之危害，量刑不宜從輕及其犯後自白，態度尚稱良
    好等一切情狀，量處如主文所示之刑。
三、扣案之打火機一只，係被告所有，且供本件犯罪所用之物，
    應依刑法第三十八條第一項第二款宣告沒收。
四、本件經檢察官提起公訴，被告於準備程序中就被訴事實為有
    罪之陳述，經法官告知簡式審判程序之旨，並聽取公訴人、
    被告之意見後，本院合議庭裁定由受命法官獨任進行簡式審
    判程序，併予敘明。
據上論斷，應依刑事訴訟法第二百七十三條之一第一項、第二百
九十九條第一項前段，刑法第二條第一項前段、第一百七十五條
第一項、修正前刑法第四十七條、第三十八條第一項第二款，判
決如主文。
本案經檢察官朱學瑛到庭執行職務
中    華    民    國    95    年    8     月    22    日
                  刑事第十四庭  法  官
右正本證明與原本無異。
如不服本判決，應於判決送達後十日內，向本院提出上訴狀。
                                書記官  陳 淑 怡
中    華    民    國    95    年    8     月    22    日
附錄本案論罪科刑法條
刑法第175條：
放火燒燬前2 條以外之他人所有物，致生公共危險者，處1 年以
上7年以下有期徒刑。


司法院資訊處製作；財團法人民間司法改革基金會備份。
